【裁判字號】    89,上訴,365
【裁判日期】    890530
【裁判案由】    懲治走私條例等
【裁判全文】
臺灣高等法院臺南分院刑事判決        八十九年度上訴字第三六五號  Ｇ
      上  訴  人
      即  被  告  甲  ○  ○
右上訴人因違反懲治走私條例等案件，不服臺灣臺南地方法院八十八年度訴字第一三
六八號中華民國八十九年一月十一日第一審判決（起訴案號：臺灣臺南地方法院檢察
署八十八年度偵字第一一七一九、一二三八一號），提起上訴，本院判決如左：
      主      文
上訴駁回。
      事      實
一、甲○○甫於民國（下同）八十八年二月間因違反懲治走私條例案件，經台灣台南
    地方法院判處有期徒刑五月，緩刑四年確定（未構成累犯），仍不知悔改，復基
    於銷售販賣以營利之意圖，於八十八年九月十六日上午十時許，向真實姓名、年
    籍不詳之人，以一條十包新台幣（下同）三百元到六百元不等之價格購入如附表
    所示之洋菸，且明知該些未貼專賣憑証之洋菸係逾公告數額之走私進口應稅物品
    （完稅價格為二十三萬四千三百二十一元），竟予以藏匿在其向不知情之楊銀海
    所承租，位於台南縣歸仁鄉○○村○○街四十四號之倉庫內，並在台南縣歸仁鄉
    許厝村八十號其所經營之「阿麗檳榔攤」內，以每包四十元到八十元不等之價格
    銷售販賣上開未稅洋煙予不特定人，一包約可多賺八元到十元，並以之為日常謀
    生之職業，嗣於八十八年九月十六日下午四時許，經警持台灣台南地方法院檢察
    署檢察官核發之搜索票，在上開檳榔攤及倉庫內查獲如附表所示之未貼專賣憑証
    暨逾公告數額之走私進口應稅物品洋菸。
二、案經台南縣警察局歸仁分局及台灣省煙酒公賣局台南分局報請台灣台南地方法院
    檢察署檢察官偵查起訴。
      理      由
一、訊據上訴人即被告甲○○對於右揭時、地藏匿並銷售販賣上開未稅洋菸等犯行均
    坦承不諱，並有台南縣警察局歸仁分局搜索扣押證明筆錄在卷可稽，及如附表所
    示之未貼專賣憑証暨逾公告數額之走私進口應稅物品洋菸扣案可資佐證，足資擔
    保被告自白之正確性。而上開扣案之洋菸經函查八十八年九月十六日當日之完稅
    價格為二十三萬四千三百二十一元，已逾十萬元，此有財政部高雄關稅局八十八
    年十一月二日關緝字第八八一六一０三０號函在卷可稽，是被告藏匿、銷售及販
    賣私運管制物品進口顯逾公告數額至明。至被告於其經營之檳榔攤雖非專賣前開
    洋菸，惟常業罪之成立，並不以行為人無其他職業為必要，且被告到庭自承每包
    未稅洋煙約可多賺八元到十元，可謂獲利甚豐，是被告顯以藏匿、銷售及販賣私
    運管制物品為生活之資，其為常業犯及有營利之意圖，無庸置疑。故被告之事證
    明確，犯行堪予認定。
二、核被告甲○○所為，係犯懲治走私條例第三條第二項以藏匿、銷售私運管制物品
    進口逾公告數額為常業罪及台灣省內菸酒專賣暫行條例第三十七條第五款之販賣
    未貼專賣憑證之菸類罪。又被告上開藏匿之行為係屬階段行為，當為高度之銷售
    行為所吸收，不復另論。此外，被告於同一時地，一行為而觸犯上開二罪名，為
    想像競合犯，應依刑法第五十五條之規定從一重之以銷售走私物品進口逾公告數
    額為常業罪處斷。原審認被告之罪證明確，因予適用懲治走私條例第三條第二項
    、第一項，台灣省內菸酒專賣暫行條例第三十七條第五款、第四十條第一款、第
    四十二條，刑法第十一條前段、第五十五條，罰金罰鍰提高標準條例第一條前段
    等規定，並審酌被告之素行、犯罪之動機、目的、手段、方法、所生之危害及犯
    罪後之態度等一切情狀，量處被告有期徒刑二年。並就附表所示之未貼專賣憑證
    洋菸，應依台灣省內菸酒專賣暫行條例第四十條第一款宣告沒收。本院經核原判
    決認事用法及量刑，俱無不合。被告上訴意旨指摘原判決量刑過重而有不當之處
    ，為無理由，應予駁回。
據上論斷，應依刑事訴訟法第三百六十八條，判決如主文。
本案經檢察官曾顯智到庭執行職務。
中    華    民    國      八十九      年      五      月      三十      日
                                  臺灣高等法院臺南分院刑事第一庭
                                      審判長法官  鄭    文    肅
                                            法官  楊    明    章
                                            法官  王    浦    傑
右正本證明與原本無異。
如不服本判決，應於判決送達後十日內向本院提出上訴狀，其未敘述理由者並應於提
出上訴狀後十日內向本院補提理由書（應附繕本)。
                                      法院書記官  張    清    良
中    華    民    國      八十九      年      六      月        一      日
附錄法條：
懲治走私條例第三條第一項、第二項
運送、銷售或藏匿前條第一項之走私物品者，處五年以下有期徒刑、拘役或科或併科
新臺幣九萬元以下罰金。
以犯前項之罪為常業者，處一年以上七年以下有期徒刑，得併科新臺幣二十萬元以下
罰金。
臺灣省內菸酒專賣暫行條例第三十七條：有左列各款行為之一者，處一年以下有期徒
                                    刑拘役或科或併科五千元以下罰金。
                            第五款：違反第三十條之規定，販賣或轉讓未貼專賣
                                    憑證之菸類或酒類者。
附表：未貼專賣憑證洋菸
        ┌────┬───┬────────────┐
        │品名    │單位  │ 數量                   │
        ├────┼───┼────────────┤
        │峰牌    │包    │ 三九九八               │
        ├────┼───┼────────────┤
        │七星    │包    │ 五一七一               │
        ├────┼───┼────────────┤
        │seven   │包    │ 三二六五               │
        │stars   │      │                        │
        ├────┼───┼────────────┤
        │silver  │      │                        │
        │strlet  │包    │ 五                     │
        ├────┼───┼────────────┤
        │davidoff│      │                        │
        │classic │包    │ 二一四                 │
        ├────┼───┼────────────┤
        │Boss    │包    │ 四三                   │
        └────┴───┴────────────┘
        ┌────┬───┬────────────┐
        │peace   │包    │ 七                     │
        ├────┼───┼────────────┤
        │共計    │包    │一二七零三              │
        └────┴───┴────────────┘


司法院資訊處製作；財團法人民間司法改革基金會備份。
